臺灣高雄地方法院刑事判決　　　　　　　　　　　　　九十三年度訴字第三八一號
　　公　訴　人　臺灣高雄地方法院檢察署檢察官
　　被　　　告　甲○○
右列被告因毒品危害防制條例案件，經檢察官提起公訴（九十二年度毒偵字第七二二
○號），被告於本院準備程序進行中，就被訴事實為有罪之陳述，經本院告知簡式審
判程序意旨，並聽取公訴人及被告之意見後，合議裁定由受命法官獨任進行簡式審判
程序審理，本院判決如左：
    主  文
甲○○連續施用第一級毒品，處有期徒刑柒月。扣案之海洛因壹包（淨重零點零伍公
克，空包裝重零點貳公克），沒收銷燬之。
    事  實
一、甲○○前於民國九十年間因施用毒品案件，經本院裁定送強制戒治，於九十一年
    十月十五日戒治執行完畢經臺灣高雄地方檢察署檢察官以九十一年度戒毒偵字第
    一○一一號為不起訴處分確定後，仍不知戒絕毒癮，復基於施用第一級毒品海洛
    因之概括犯意，於前揭強制戒治期滿後五年內，自九十二年八月某日起至九十二
    年十二月十一日凌晨一時三十分止，以每天一次之頻率，在高雄縣杉林鄉○○村
    ○○路一○四號家中房間或高雄市火車站旁的公廁內，以將海洛因粉末摻入礦泉
    水稀釋後置入針筒注射手臂之方式施用海洛因，為警於同年十二月十一日凌晨一
    時五十分許在高雄市○○區○○路與同愛街口攔檢盤問身份時，於有偵查犯罪職
    權之機關發覺其施用毒品犯罪前，主動將其身上所有之海洛因一包交出而自首犯
    罪，並接受裁判，始悉上情，並扣得海洛因一包（淨重零點零五公克、空包裝重
    零點二三公克）。
二、案經高雄市政府警察局刑警大隊報請臺灣高雄地方法院檢察署檢察官偵查起訴，
    嗣本院訊問被告後，因被告認罪，並詢問檢察官、被告意見後，乃裁定進行簡式
    審判程序。
    理  由
一、按本件被告甲○○所犯係死刑、無期徒刑、最輕本刑為三年以上有期徒刑以外之
    罪，其於準備程序就前揭被訴事實為有罪之陳述，經受命法官告知簡式審判程序
    之旨，並聽取其與公訴人之意見後，本院認無不得或不宜改依簡式審判程序進行
    之處，爰依刑事訴訟法第二百七十三條之一第一項、第二百八十四條之一，裁定
    本件由受命法官獨任進行簡式審判程序，合先敘明。
二、右揭事實，業據被告甲○○於本院審理時供認不諱，且被告經警查獲之時所採集
    之尿液，經送請高雄市立凱旋醫院檢驗之結果，確呈嗎啡之陽性反應，有該院九
    十二年十二月二十三日高市凱醫檢字第一五○四號煙毒尿液檢驗成績書一紙在卷
    足憑，又所扣得之白粉一包，經送法務部調查局鑑驗結果，確含海洛因成分（淨
    重○．○五公克，空包裝重○．二三公克）之事實，有該局九十三年一月八日調
    科壹字第二二○○一六四五五號鑑定通知書一紙在卷可稽，足認被告之自白與事
    實相符。又被告前於九十年間因施用毒品案件，經本院裁定送強制戒治，於九十
    一年十月十五日戒治執行完畢經臺灣高雄地方檢察署檢察官以九十一年度戒毒偵
    字第一○一一號為不起訴處分確定之事實，有臺灣高等法院被告全國前案紀錄表
    一紙附卷可查，被告於強制戒治執行完畢後五年內再犯施用毒品之罪，本件事證
    明確，被告右揭連續施用第一級毒品海洛因之犯行洵堪認定，應予依法論科。
三、按毒品危害防制條例新修正條文於九十二年七月九日經總統公布，並自九十三年
    一月九日施行。經查，本件被告甲○○前因施用毒品案件，經裁定送強制戒治後
    ，於九十一年十月十五日戒治執行完畢經臺灣高雄地方檢察署檢察官以九十一年
    度戒毒偵字第一○一一號為不起訴處分確定之事實，此有臺灣高等法院被告全國
    前案紀錄表一份在卷可查，是被告於上揭強制戒治執行完畢後，五年內再犯施用
    毒品之罪，經檢察官向本院提起公訴，則比較修正前與修正後之毒品危害防制條
    例第十條第一項、第二十條及第二十三條之規定，追訴要件均屬合法，且修正前
    之規定於構成要件、刑度等，均未較有利於被告，是本件自應依刑法第二條第一
    項前段適用修正後毒品危害防制條例之規定處理，核先敘明。次按「於中華民國
    九十二年六月六日本條例修正施行前繫屬之施用毒品案件，於修正施行後，適用
    修正後之規定，並依下列方式處理：‧‧‧」，「前項情形，依修正前之規定有
    利於行為人者，適用最有利於行為人之法律」，故經九十二年七月九日修正公布
    而於九十三年一月九日正式施行之毒品危害防制條例第三十五條第一項、第二項
    定有明文，然查本案係於九十三年二月二十日繫屬本院，有本院收文印戳章在卷
    可按，故本件並無修正後毒品危害防制條例第三十五條之適用，併予敘明。
四、按海洛因係屬毒品危害防制條例第二條第一項所稱之第一級毒品，依法不得施用
    。核被告甲○○所為，係犯毒品危害防制條例第十條第一項之施用第一級毒品罪
    。其持有海洛因後，進而施用，其持有行為應被其施用之行為所吸收，不另論罪
    。被告先後多次施用第一級毒品海洛因之犯行，時間緊接，方法相同，觸犯構成
    要件相同之罪名，顯係基於概括犯意為之，為連續犯，應依刑法第五十六條之規
    定，以一罪論並加重其刑。按刑法第六十二條所規定之自首，以對於未發覺之罪
    ，向有偵查權之機關或公務員自承犯罪，進而接受裁判為要件；而具有裁判上一
    罪關係之犯罪，苟全部犯罪未被發覺前，行為人僅就其中一部分犯罪自首，仍生
    全部自首之效力，最高法院著有九十年度台上字第五四三五號判決可資參照。查
    被告於警偵機關未發覺其持有第一級毒品犯行前，向警察機關自首其持有第一級
    毒品犯行而接受裁判，此觀警詢筆錄之記載已明，爰依刑法第六十二條前段規定
    及前揭判決意旨，就被告所犯連續施用第一級毒品犯行部分減輕其刑，並先加後
    減之。爰審酌被告前因施用毒品，經強制戒治且為不起訴處分後，仍未戒絕毒品
    ，再犯本件施用毒品之罪，顯見其戒除毒癮之意志薄弱，惡習未改，惟念及施用
    毒品乃戕害自己身心之行為，尚未損及他人，且其犯後已坦認犯行等一切情狀，
    量處如主文所示之刑。又扣案之白粉一包（淨重○．○五公克，空包裝重○．二
    三公克）含海洛因成分為第一級毒品已如前述，應依毒品危害防制條例第十八條
    第一項前段併予宣告沒收銷燬之。
據上論斷，應依刑事訴訟法第二百七十三條之一第一項、第二百九十九條第一項前段
，修正後毒品危害防制條例第十條第一項、第十八條第一項前段，刑法第十一條前段
、第二條第一項前段、第五十六條、第六十二條前段，判決如主文。
本案經檢察官乙○○到庭執行職務。
中      華      民      國    九十三    年      六      月    二十一    日
                                  臺灣高雄地方法院刑事第二庭
                                      法  官    黃宣撫
右正本證明與原本無異。
如不服本判決，應於判決送達後十日內，向本院提出上訴狀。
                                      書記官    謝文心
中      華      民      國    九十三    年      六      月    二十四    日
附錄本判決論罪科刑法條：
毒品危害防制條例第十條
施用第一級毒品者，處六月以上五年以下有期徒刑。
施用第二級毒品者，處三年以下有期徒刑。
